【裁判字號】    88,訴,2229
【裁判日期】    890229
【裁判案由】    公共危險
【裁判全文】
臺灣高雄地方法院刑事判決                        八十八年度訴字第二二二九號
    公  訴  人  臺灣高雄地方法院檢察署檢察官
    被      告  丙○○
    被      告  乙○○
    被      告  甲○○
    被      告  丁○○
    被      告  戊○○
右列被告因公共危險案件，經檢察官提起公訴（八十八年度偵字第一八六七七號），
本院判決如左：
    主  文
丙○○、乙○○、甲○○、丁○○、戊○○共同壅塞陸路，致生往來之危險，各處有
期徒刑肆月，均緩刑參年，緩刑期內均付保護管束。
    事  實
一、丙○○於民國八十八年七月二十五日凌晨二時四十分許，騎乘其所有車牌號碼Ｘ
    ＳＸ─一五一號機車，後載乙○○，甲○○於同前時間騎乘ＸＳＲ─一六九號重
    型機車，後載丁○○，戊○○於同前時間騎乘ＸＭＲ─二一七號機車，並與其他
    分乘多部機車之數名姓名年籍不詳之人，共同基於參與飆車之犯意聯絡，在高雄
    市○○路、凱旋路之快車道上，共同以時速約七十公里之速度高速競駛，時以併
    排、佔據快慢車道、超速等方式，進行俗稱「飆車」之行為，因而壅塞陸路，致
    生其他車輛及行人往來之危險。嗣於同日凌晨二時五十分許，其五人行經高雄市
    ○○路與凱旋路口時，為警攔阻查獲，而其他參與飆車之不詳年籍之人，則趁機
    逃離不知去向。
二、案經高雄市政府警察局前鎮分局報請台灣高雄地方法院檢察署檢察官偵查起訴。
    理  由
一、訊據被告丙○○、乙○○、甲○○、丁○○、戊○○等五人對於右揭時地騎乘機
    車一情，坦承不諱，惟均矢口否認有右開飆車之公共危險犯行，辯稱：當日凌晨
    伊五人係於合家歡ＫＴＶ唱完歌後，一起騎車返家，案發當時伊皆無飆車行為云
    云。經查：右開事實，業據證人賴瑞文、王全祿即當日執勤員警於偵查及本院審
    理中到庭證述：「當日接獲查緝飆車族之通報後，伊即帶十六名警員前往埋伏，
    案發當時被告等先在高雄市○○路上以六、七十公里之速度行駛，於轉向凱旋路
    時，轉彎速度也有五、六十公里，當時在二聖路上來回飆駛約有一、二十部機車
    ，其等占用快、慢車道及對向車道，被告等參與其中，係要逃離時經警查獲」（
    本院卷第五九頁、偵查卷第二八頁）、「我們當日有以便衣警察佈哨，佈哨點係
    離二聖路、凱旋路口約一百公尺，他們在哨點確實看到有人飆車，始通知我們，
    我們係確認被告係飆車族，始加以攔截」（本院卷五九頁）等情明確，而上開員
    警與被告毫無嫌隙，豈有故意設詞誣陷被告之理？另被告乙○○於本院審理中供
    稱：「當天是飆車族在我們附近飆車，我們三台車慢慢騎在一起」（本院卷第四
    八頁），而被告甲○○、丁○○、戊○○於本院審理中卻一致供稱：當時伊三台
    車騎在一起，附近並無飆車族（本院卷第四九至五十頁）等語，是由上開被告之
    供詞，互核觀之，被告所辯當時案發情形，亦有所不符。是綜上所述，被告五人
    所辯，顯係事後卸責之詞，尚難採信。此外，復有高雄市政府警察局前鎮分局執
    行「青少年交通偏差行為」專案逮捕現行犯簡易移辦單附卷可稽，事證明確，被
    告五人犯行均堪認定。
二、核被告五人所為，均係犯刑法第一百八十五條第一項之妨害公眾往來安全罪。其
    五人及前述約數名不詳姓名年籍之人間，有犯意連絡，行為分擔，均為共同正犯
    。爰審酌被告五人深夜在外遊蕩，參與高速飆車，橫阻車道，妨害公眾往來安全
    ，犯後復未能坦承犯行，惡性非輕，惟念其年輕識淺，思慮難免欠週，未釀成具
    體交通意外傷害等一切情狀，各量處如主文所示之刑。末查，被告五人前皆未曾
    受有期徒刑以上刑之宣告，此有台灣高雄地方法院檢察署刑案資料查註紀錄表在
    卷可憑，其素行尚佳，經此偵審程序及科刑教訓，當足生警惕，而無再犯之虞，
    故認其宣告刑以暫不執行為適當，爰併諭知緩刑，以啟自新。又審酌被告五人不
    知珍惜生命，自我節制，顯見其性格未臻穩定，有再加教育矯治之必要，爰併諭
    知於緩刑期內付保護管束。
據上論斷，依刑事訴訟法第二百九十九條第一項前段，刑法第二十八條、第一百八十
五條第一項、第七十四條第一款、第九十三條第一項，罰金罰鍰提高標準條例第一條
前段，判決如主文。
中      華      民      國    八十九    年      二      月    二十九    日
                                    台灣高雄地方法院刑事第二庭
                                        法  官  施  柏  宏
右正本證明與原本無異。
如不服本判決，應於判決送達後十日內，向本院提出上訴狀。
                                        書記官  邱  秋  珍
中      華      民      國    八十九    年      二      月    二十九    日
附錄本判決論罪之法條：
刑法第一百八十五條第一項：
損壞或壅塞陸路、水路、橋樑或其他公眾往來之設備或以他法致生往來危險者，處五
年以下有期徒刑，拘役或五百元以下罰金。


司法院資訊處製作；財團法人民間司法改革基金會備份。
